【裁判字號】    95,上易,1606
【裁判日期】    951011
【裁判案由】    動產擔保交易法
【裁判全文】
臺灣高等法院刑事判決                95年度上易字第1606號
上  訴  人
即  被  告  乙○○
上列上訴人因違反動產擔保交易法案件，不服台灣板橋地方法院
94年度易字第1600號，中華民國95年6月6日第一審判決（起訴案
號：台灣板橋地方法院檢察署94年度偵字第17024號）提起上訴
，本院判決如下：
    主  文
上訴駁回。
乙○○緩刑貳年。
    事實及理由
一、本案經本院審理結果，認第一審判決被告乙○○動產擔保交
    易之債務人，意圖不法之利益，將標的物遷移，致生損害於
    債權人，處拘役40日，如易科罰金，以3百元折算1日。其認
    事用法及量刑均無不當，應予維持，並引用第一審判決書記
    載之事實、證據及理由（如附件）。
二、被告上訴意旨，仍執原審之辯解，否認有違反動產擔保交易
    法之犯行，稱其分期付款附條件買賣之ALJ-599號機車曾二
    度失竊，皆有報案，且警方有開證明，並未將該車遷移他處
    云云。
三、經查，被告上揭機車，固曾於民國87年4月7日失竊，惟已於
    同年5月12日尋回，之後即無其他失竊報案紀錄，有車輛竊
    盜資料個別查詢報表在卷可憑。被告又無法提出第二次失竊
    報案之證明。而被告於86年12月20日，以動產擔保交易附條
    件買賣之方式，向東元車業有限公司購買ALJ-599號號重型
    機車1輛，為動產擔保交易之債務人，雙方約定買賣之總價
    金為6萬1,840元，除購車時應給付之1萬元外，其餘5萬1,84
    0元，自87年1月8日起，以每月為一期，共分十二期繳納，
    每期應給付4,312元，並約定機車之停放處所為臺北縣新莊
    市○○路671巷2弄4號4樓附近，在買賣價金全數清償前，機
    車之所有權仍屬東元車業有限公司，被告僅得占有使用，未
    經東元車業有限公司之書面同意，不得擅自將機車遷移或為
    其他處分。惟被告僅繳納四期款項，自87年12月8日起即未
    再繳付分期價金，且該車已不知去向之事實，業據被告於偵
    查及原審法院所坦承，核與東元車業有限公司代理人李中璜
    、江清泉及黃啟倫於偵查中或審理中所證述之情節相符，並
    有分期付款購買約定書影本、客戶資料表暨繳款紀錄影本、
    客戶訪查紀錄表各在卷可憑。該機車既由被告保管使用，且
    並無第二次失竊之事實，惟該車竟已不知去向，被告僅繳交
    四期分期價金，即未再依約繳款，該車應確係遭被告遷移，
    意圖藉此牟取不法之利益；致使東元車業有限公司之債權因
    被告犯行而受有損害。原審已於判決理由內詳為說明指駁，
    被告上訴意旨，仍執前詞，否認犯罪，核無理由，應予駁回
    。至被告於犯罪時之刑法第41條第1項前段規定：「犯最重
    本刑為5年以下有期徒刑以下之刑之罪，而受6個月以下有期
    徒刑或拘役之宣告，因身體、教育、職業、家庭之關係或其
    他正當事由，執行顯有困難者，得以1元以上3元以下折算一
    日，易科罰金。」又被告行為時之易科罰金折算標準，修正
    前罰金罰鍰提高標準條例第2條前段（現已刪除）規定，就
    其原定數額提高為100倍折算1日，則本件受刑人行為時之易
    科罰金折算標準，應以銀元300元折算1日，經折算為新臺幣
    後，應以新臺幣900元折算為1日。惟95年7月1日修正公布施
    行之刑法第41條第1項前段則規定：「犯最重本刑為5年以下
    有期徒刑以下之刑之罪，而受6個月以下有期徒刑或拘役之
    宣告者，得以新臺幣1千元、2千元或3千元折算一日，易科
    罰金。」比較修正前後之易科罰金折算標準，以行為時之法
    律，較有利於被告。原審適用行為時法律，並無不合，不構
    成撤銷理由，附此予以說明。
四、惟念被告前無不良素行，未曾因故意犯罪，受有期徒刑以上
    刑之宣告，有本院被告前案紀錄表在卷可按。其上訴本院後
    ，已與被害人東元車業有限公司和解，將全部機車價金清償
    ，有和解筆錄在卷可按。東元車業有限公司代理人甲○○亦
    表示不再追究被告刑責，請給予被告自新緩刑之機會；且被
    告經此教訓，亦當知所警惕，而無再犯之虞，本院因認其刑
    之宣告，以暫不執行為適當，乃同時宣告緩刑二年，以勵自
    新。
五、被告經合法傳喚，無正當理由未到庭，爰不待其到庭陳述，
    逕行判決。
六、據上論斷，應依刑事訴訟法第368條、第371條、第373條，
    刑法第74條第1項第1款，判決如主文。
本案經檢察官郭啟東到庭執行職務。
中    華    民    國    95    年    10    月    11    日
                  臺灣高等法院刑事第十六庭
                              審判長法  官  葉騰瑞
                                    法  官  黃俊明
                                    法  官  趙功恆
以上正本證明與原本無異。
不得上訴。
                                    書記官  孫佩琳
中    華    民    國    95    年    10    月    11    日
附錄本案論罪科刑法條全文：
動產擔保交易法第38條
動產擔保交易之債務人，意圖不法之利益，將標的物遷移、出賣
、出質、移轉、抵押或為其他處分，致生損害於債權人者，處3
年以下有期徒刑、拘役或科或併科6千元以下之罰金。


司法院資訊處製作；財團法人民間司法改革基金會備份。
